# 求助陈版主，共同经营业务的问题

提问人：Melancholy999 时间：2021-12-08 21:32:34
陈老师，您好，之前有一篇您回复的帖子，内容如下：集团有一家房地产公司子公司A于 2020 年拍卖获得两个地块，一块是住宅地块X，一块是商业地块Y。集团处置70%的股权给B公司，收到 3000 万股权转让款，处置后集团享有A公司30%股权，且约定享有商业地块X所有的风险和报酬；B公司享有A公司70%股权，且约定享有住宅地块Y所有的风险和报酬。B公司需要向A公司投入 1000 万专项资本公积，在利润分配时，该部分专项资本公积归集团所有。问：由于商业地块X的收益尚未实现，集团在处置A公司股权的时候，剩余部分的长投（30%）是否按照商业地块的股权公允价值进行列示?之前您回复说：对这类情况，在完成住宅地块的开发权和收益权转让时，在集团合并报表层面，应将住宅地块转出的相关净资产账面价值与转让价格之间的差额确认为损益，但对于继续保留的商业地块权益，不应按公允价值重新计量，而应当直接按商业地块净资产账面价值转为对项目公司的长期股权投资成本（名义持股比例为30%，但无实际意义）。不能按丧失控制权之日的公允价值对继续持有的非控股权益予以重新计量。 请问一下， 1 ）如果继续保留的商业地块公允价值小于账面价值，住宅地块出售确认了投资收益，商业地块不用按公允价值重新计量确认损失，对于报表而言是否不公允，是否有准则、指引或者以前年度案例可以供我们参考一下； 2 ）对于该部分专项资本公积，集团计划在住宅的经营周期（ 3 年）进行摊销，确认投资收益，请问这种做法是否合适，是否有具体准则、指引或者以前年度案例？

回答人：chenyiwei
1 、如果继续保留的商业地块公允价值小于账面价值，则应按低于账面价值的公允价值作为对剩余股权的长期股权投资的成本，差额确认为资产减值损失。
2 、线性摊销的做法不恰当。如果后续该笔专项资本公积无需退还的，可以理解为处置住宅地块的额外收益。